---
title: "R Team Project"
author: "Jihyun Kim"
date: '2020 7 18 '
output: html_document
code_folding: hide
---

```{r setup, include=FALSE}
knitr::opts_chunk$set(echo = TRUE)
```
```{r, include=FALSE}
hooks = knitr::knit_hooks$get()
hook_foldable = function(type) {
  force(type)
  function(x, options) {
    res = hooks[[type]](x, options)
    
    if (isFALSE(options[[paste0("fold.", type)]])) return(res)
    
    paste0(
      "<details><summary>", type, "</summary>\n\n",
      res,
      "\n\n</details>"
    )
  }
}
knitr::knit_hooks$set(
  output = hook_foldable("output"),
  plot = hook_foldable("plot")
)
```




### A반 이수빈 김지현 양지원 이민준  


<br/>

--------------


### __1. Crime in North Carolina__  

## 노스캐롤라이나 주 
- 미국 남부지역의 주로서 100개의 카운티를 가지고 있음.
- 치안율이 좋은 것으로 알려져있음.
- 치안관리를 위해 적극적으로 데이터를 활용하는 주 
- 잠재적으로 범죄 위험가능성이 있는 개인에 대한 포괄적인 시선을 필요로 함

-" 어떤 변수를 통해서 위험이 있는 지역과 개인들을 솎아낼 수 있을 것인가 ? "



## 데이터의 정보
Raw Data: Crime in North Carolina: 1981~1987년 의 노스캐롤라이나 주의 범죄 관련 정보
```{r}
# 변수의 종류 
crime<-read.csv("C:\\Users\\LENOVO\\Desktop\\이민준\\3주차\\팀플-01\\R Team Project (2)\\Crime in North Carolina.csv")

names <- colnames(crime)
index <- c("구분","카운티","연도","인당 범죄횟수","체포율","유죄 선고율","징역형 비율","평균징역일 수 ","1인당 경찰수","평방 마일당 사람수(100명단위)","1인당세수입","지역","대도시여부","미성년비율","건설업주급","trns, util, commun주급","전체 판매및 소매업 주급","금융, 보험, 부동산업 주급","서비스업주급","제조업주급","연방직원 주급","공무원주급","지방벙부직원주급","위법행위유형","젊은 남성비율" )

df <- data.frame(names, index)
df


```





#### 변수들 확인하기
```{r}
crime<-read.csv("C:\\Users\\LENOVO\\Desktop\\이민준\\3주차\\팀플-01\\R Team Project (2)\\Crime in North Carolina.csv")
head(crime, 3)
str(crime)
```


<br/>


#### __데이터 전처리__(for 회귀분석)
1) 칼럼 제거  
제외하는 변수: X, county, year, prbarr, prbconv, prbpris, region  
X, county, region: 분석 주제와 관련된 기준이 아니라고 판단하여 제외  
prbarr, prbconv, prbpris: 종속변수에 의미없는, 당연한 상관관계가 있다고 판단하여 제외  

```{r}
crime <- crime[,-c(1,2,3,5,6,7,12)]
names(crime)
```

```{r}
#제외하는 변수: X, county, year, prbarr, prbconv, prbpris, region
#X, county, region: 분석 주제와 관련된 기준이 아니라고 판단하여 제외
#prbarr, prbconv, prbpris:  : 종속변수에 의미없는, 당연한 상관관계가 있다고 판단하여 제외
```


<br/>

2) factor 변수 smsa를 numeric으로 변환
```{r}
crime$smsa <- ifelse(crime$smsa == 'no',0,1)
head(crime)
```

<br/>
-----------

## __2. 변수 간 상관관계 확인__  
#### 종속변수 y: crmtre (인당 범죄율)  
#### 설명변수 뽑기  
<br/>

  1) __step()을 이용한 설명변수 선택__  
```{r}
m<-step(lm(crmrte~., data=crime), direction = "both")
```
stepwise selection을 이용하여 종속변수 crmrte에 대한 설명변수를 채택한다.
  
```{r}
formula(m)
```

<br/>

  2) __종속변수(crmrte)에 대한 설명변수 p-value 검증__  

```{r}
summary(m)
```
summary 결과, step()을 통해 뽑은 X 설명변수 중 p-value 값이 낮은 다음 변수를 채택하기로 결정함.  
__"polpc", "density", "taxpc", "smsa", pctmin", "wfir", "wfed", "mix", "pctymle"__


```{r}
lm<-lm(crmrte ~ polpc + density + taxpc + smsa + pctmin + wfir + wser + 
    wfed + mix + pctymle, data=crime)
```

#### __다중공산성 분석__
```{r}
library(car)
car :: vif(lm)
```
다중공산성 검사 결과, 10을 넘지 않으므로 __설명변수 간에 다중공산성이 없다고 판단한다.__


#### __3. lm 회귀분석 식에 대한 그래프 (결과 시각화)__
```{r}
par(mfrow=c(2,2))
plot(lm)
```
__Resiuals vs Fitted와 scale-Location Plot__ 을 보았을 때, 빨간 실선이 수평을 이루기에 데이터가 어느 정도의 등분산성을 가진다고 판단한다.  
__Normal Q-Q Plot__ 을 보면 개별 데이터들이 선형을 따르기에, 정규성을 가진다고 판단한다.  
__Residuals vs Leverage Plot__ 을 보았을 때, 빨간 점선 바깥으로 나간 데이터가 하나 있는데, 그 외에는 이상치가 없다.


```{r}
par(mfrow=c(1,2))
scatter.smooth(crime$polpc,crime$crmrte,xlab='police per capita', ylab ='crimes committed per person', xlim=c(0.0005,0.0025),ylim=c(0,0.1),main = 'Police - Crime')
scatter.smooth(crime$density,crime$crmrte, xlab='hundreds of people per square mile',ylab='crimes committed per person', xlim=c(0,2.5), ylim=c(0,0.12),main='Density - Crime')
```

결과 시각화


<br/>
-----------

### __4. 다중회귀모델 평가__

```{r}
summary(lm)
```
회귀식 lm 검정 결과, 결정계수 R값은 약 0.6435, 수정된 결정계수 R값은 0.6383으로 신뢰할 만한 수준으로 판단하였다.  
더불어 모델 전체의 p-value 값이 0에 가까운 값이 나왔다. 따라서 회귀모형은 타당하지 않다는 귀무가설을 기각할 수 있다.  

<br/>
-----------

### __5. 결과 해석 및 Insight 도출__  

```
인사이트 도출  

양의 상관관계  
- 인당 경찰수, 인구 밀도, 인당 세율, 미성년자 비율, 공무원 주급, 젊은 남성의 비율  

음의 상관관계   
- 비대면대비 대면 범죄율,  금융산업의 주급   
```


--------------

<br/>

### __6. 추가 분석 시행__




#### 로지스틱 회귀분석
```{r}
crime<-read.csv("C:\\Users\\LENOVO\\Desktop\\이민준\\3주차\\팀플-01\\R Team Project (2)\\Crime in North Carolina.csv")
#boxplot을 그려 지역별 범죄율에 차이가 있는지 우선 직관적으로 눈으로 확인
boxplot(crmrte~region, outline=FALSE, data=crime)
#결과: 서쪽지역의 범죄율이 대체적으로 낮아보임 #이를 통계적으로 검증해보도록함 --다중로지스틱 --> 한 사람의 범죄율을 가지고 어느지역에 산다고 예측할 수 있는가?


#로지스틱 회귀분석  - 다항회귀분석(독립변수가 여러개) 
str(crime) #자료의 유형 확인 



#region을 팩터형으로 변환 
crime$region <- factor(crime$region)
str(crime)



#지역 세 개에 대한 회귀모델을 돌림
library(nnet)
(m <- multinom(region ~. , data=crime))


#fitted() :각 행의 데이터가 각 분류에 속할 확률 
head(fitted(m))


#어떤 지역일지를 예측 (class별)
predict(m, newdata = crime [c(1,51,101),],type = "class")

#어떤 지역일지를 예측 (확률로 )
predict(m, newdata = crime [c(1,51,101),],type = "probs")


#모델 정확도
predicted <- predict(m, newdata=crime)
sum(predicted == crime$region) / NROW(predicted)


#테이블형식으로정리
xtabs(~predicted + crime$region )
```


<br/>

#### 다른 변수들 간의 상관관계 파악
```{r}
#QQ-plot으로 변수 prbpris가 정규를 따르는지 확인
crime<-read.csv("C:\\Users\\LENOVO\\Desktop\\이민준\\3주차\\팀플-01\\R Team Project (2)\\Crime in North Carolina.csv")

qqnorm(crime$prbpris)
qqline(crime$prbpris, lwd=2)

#박스플롯으로 이상치 보고 제거 
boxplot(crime$ prbpris)$stats

library(dplyr)
new_data <- crime %>% select(prbpris) %>% filter(  0.210526 <= prbpris & 0.644493 >= prbpris)

#0.05이상으로 정규성을 따름
shapiro.test(new_data$prbpris)


#이를 QQ-plot과 density로 다시 확인 
qqnorm(new_data$prbpris)
qqline(new_data$prbpris, lwd=2)

library(ggpubr)
ggdensity(new_data$prbpris)
```






























